

# **PATRICIA JURADO** DE BILBAO

# JUNIOR FULLSTACK **DEVELOPER**

# CONTACTO

+34 623115196

patriciajdebilbao@gmail.com

https://patriciajdebilbao.netlify.app/

https://github.com/PatriciaJuradoDeBilbao

https://www.linkedin.com/in/patriciajdebilbao/

Residencia y permiso de trabajo

# **IDIOMAS**

- Español Nativo
- Inglés B1

### SOBRE MI

En mi tiempo libre me propuse aprender a programar y me gustó tanto que decidí formarme en Ironhack como desarrolladora full-stack y así darle un giro a mi carrera profesional. Gracias a mi experiencia de cara al público soy empática, resolutiva y disfruto del trabajo en equipo.

## **PROYECTOS**

## **PORTFOLIO**

-Portfolio personal en donde añado los proyectos desarrollados durante mi formación y aprendizaje continuo.

HTML | CSS | React | Netlify

#### **LET ME CHOOSE**

-Fullstack SPA que elige un restaurante aleatorio según filtros de comida y rango de precio que selecciones.

HTML | CSS | Bootstrap | React | NodeJS | ExpressJS | MongoDB | Heroku

#### **RECORDS NEVER DIE**

-Fullstack app para comprar y vender vinilos, además de conocer las tiendas físicas en Madrid.

HTML | SAAS | Bootstrap | Javascript | NodeJS | ExpressJS | MongoDB | Heroku

#### **CAT INVADERS**

-Videojuego inspirado en Space Invaders, en donde debes eliminar a los gatitos con lo que más odian, el agua.

HTML | CSS | Javascript | Canvas

# **EDUCACIÓN**

## **IRONHACK**

Fullstack Web Developer | 2020 | Madrid, España.

- -Bootcamp de 9 semanas (620 horas).
- -HTML5, CSS3, JavaScript ES6,, MERN stack (MongoDB, Express, React, NodeJS).
- -Trabajo en equipo y principios de código limpio.

#### UNIVERSIDAD ALEJANDRO DE HUMBOLDT

Licenciatura en Publicidad | 2010 - 2015 | Caracas, Venezuela.

## EXPERIENCIA PROFESIONAL

#### **ENCARGADA DE TIENDA**

Pakexpress | 2013 - 2017 | Caracas, Venezuela.

- Monitoreo, recepción y entrega de encomiendas a través de casillero internacional y servicio puerta a puerta Miami - Caracas.
- -Agente autorizado Fedex Venezuela.

#### **COMMUNITY MANAGER**

La Totuma | 2014 - 2017 | Caracas, Venezuela.

-Creación de contenido y estrategias para redes sociales adaptado a objetivos de la marca.

## COMPETENCIAS **PROFESIONALES**

- Trabajo en equipo.
- Fácil adaptación.
- Resolución de problemas.
- Empatía.

# HABILIDADES TÉCNICAS

HTMI 5

Bootstrap

- MongoDB
- Hooks
- CSS3 (SAAS)
  ExpressJS

Javascript ES6 • React

- Redux NodeJS
  - API Rest

  - Git